【裁判字號】    97,消債清,23
【裁判日期】    980402
【裁判案由】    清算事件
【裁判全文】
臺灣臺南地方法院民事裁定            97年度消債清字第23號
債  務  人  甲○○
上列當事人聲請消費者債務清理事件，本院裁定如下：
    主  文
債務人甲○○自民國九十八年四月二日下午四時起開始清算程序
。
    理  由
一、按債務人不能清償債務或有不能清償之虞，得依本條例所定
    更生或清算程序，清理其債務。債務人於法院裁定開始更生
    程序或許可和解或宣告破產前，得向法院聲請清算。法院開
    始清算程序之裁定，應載明其年、月、日、時，並即時發生
    效力，消費者債務清理條例第3條、第80條、第83條第1項分
    別定有明文。
二、本件債務人主張：債務人甲○○之負債總額為新臺幣（下同
    ）906,883元，名下財產並無其他財產，負債顯然超過資產
    甚多，已達不能清償債務之程度。債務人曾向最大債權金融
    機構台灣美國運通國際股份有限公司（以下稱美國運通公司
    ）申請債務協商，惟因債務人失業無收入，該公司認債務人
    未能穩定負擔還款方案，以致協商不成立。債務人僅係一般
    消費者，並未從事營業，復未經法院裁定開始更生程序或許
    可和解或宣告破產，爰向本院聲請清算等語。
三、債務人主張其目前失業，負債總額為906,883元，名下並無
    其他財產，負債顯然超過資產甚多，以及其僅係一般消費者
    ，並未從事營業之事實，業據提出債權人清冊、財產及收入
    狀況說明書、財政部台灣省南區國稅局95年、96年度綜合所
    得稅各類所得資料清單、財政部台灣省南區國稅局財產歸屬
    資料清單、財團法人金融聯合徵信中心當事人查詢個人資料
    （信用報告）、銀行存摺等件為證，堪認債務人確已達不能
    清償債務或有不能清償之虞之程度。
四、按債務人對於金融機構因消費借貸、自用住宅借款、信用卡
    或現金卡契約而負債務，在聲請更生或清算前，應提出債權
    人清冊，以書面向最大債權金融機構請求協商債務清償方案
    ，並表明共同協商之意旨，消費者債務清理條例第151條第1
    項定有明文。債務人主張其曾向最大債權金融機構美國運通
    公司申請債務協商，惟協商不成立，業據提出前置協商不成
    立通知書為證，自堪信為真實。
五、綜上所述，債務人僅係一般消費者，並未從事營業，其已達
    不能清償債務或有不能清償之虞之程度。而債務人曾向最大
    債權金融機構美國運通公司請求協商債務清償方案，惟協商
    不成立，且未經法院裁定開始更生程序或許可和解或宣告破
    產，又查無消費者債務清理條例第6條第3項、第8條或第82
    條第2項所定駁回清算聲請之事由存在，則債務人聲請清算
    ，應屬有據，爰裁定如主文。
中    華    民    國    98    年    4     月    2     日
              民事第三庭    法      官  林福來
上為正本係照原本作成
本裁定不得抗告。
本裁定已於98年4月2日下午4時公告。
中    華    民    國    98    年    4     月    2     日
                            書  記  官  吳俊達


司法院資訊處製作；財團法人民間司法改革基金會備份。
